# 应收账款和合同负债

提问人：风 平浪静 时间：2021-12-24 09:50:49
陈版及各位大神，如下问题请教：
一、情况简介
1 、 2021 年 12 月 10 日，甲公司与客户——乙公司签订特许销售合同，合同约定甲公司向乙公司销售A产品 50000 件，单价 1000 元每件，合同总价5000 万元人民币，双方约定甲公司将产品交付至乙公司指定的仓库，不需要安装，并于 2022 年 12 月 31 日前交货完毕。乙公司每次收到货物后三个月内一次支付货款给甲公司。
2 、 2021 年 12 月 15 日，乙公司向甲公司下单 1000 万元，双方约定该订单为不可撤销订单， 2 个月内交货，款项由乙公司收到发票后一个月内支付，甲公司在 12 月底前开具 1000 万元的发票给乙方。
二、问题：
1 、甲公司在 12 月份的账务处理当中，如下处理正确吗？如不正确应该如何处理？
借：应收账款 1000
贷：合同负债 884
贷：销项税 115
2 、货物还没有发出，为了收款而向乙方开具发票，是否符合规定？如何不符合规定，应该如何操作，既能够满足向客户乙公司收款的需求也符合规定？

回答人：chenyiwei
这种情况一般理解属于待执行合同，除非变为亏损合同，否则不应同时确认资产和负债。鉴于开票后已发生纳税义务，可按发票上注明的税额借记应收账款，贷记应交税费。

提问人：风 平浪静 时间：2021-12-29 21:31:33
谢谢陈都是，两个疑问请教：
1 、“这种情况一般理解属于待执行合同，除非变为亏损合同，否则不应同时确认资产和负债”。有什么依据吗？
2 、“鉴于开票后已发生纳税义务，可按发票上注明的税额借记应收账款，贷记应交税费” 。既然理解为待执行合同，将因为开票而发生的纳税义务，纳入应收账款，这样如何理解呢？

回答人：chenyiwei
1 、或有事项准则第八条； 2 、待执行合同是指向客户交付商品以及从客户收取货款，由于增值税是价外税，因此税款不包含在内。